臺灣高等法院民事判決　　　　　　　　　99年度上字第1283號
上　訴　人　李榮華
訴訟代理人　廖德澆律師
被上訴人　　劉瑞嬌
訴訟代理人　廖克明律師
上列當事人間請求給付尾款事件，上訴人對於中華民國99年10月
18日臺灣桃園地方法院 99年度訴字第715號第一審判決提起上訴
，本院於中華民國100年4月12日言詞辯論終結，判決如下：
    主    文
上訴駁回。
第二審訴訟費用由上訴人負擔。
    事實與理由
一、本件上訴人起訴主張：
（一）上訴人於民國（下同）96年11月間與訴外人黃建郎、周世
      鈿、李勝雄等4人合資購買坐落桃園縣桃園市○路段1740-
      1、1740-13、1740-27、1740-32、1740-33、1740-62、17
      40-58等地號土地及同地段1302、24512建號之建物（下稱
      系爭房地），因考慮土地融資及債信等問題，乃協議由訴
      外人李勝雄推薦之被上訴人作為系爭房地之買受人兼登記
      名義人，並由被上訴人與系爭房地之共有人郭振榮、周源
      治、向美忠及上訴人，於96年11月15日訂立系爭房地買賣
      契約書，約定系爭房地買賣總價為新臺幣（下同）2400萬
      元，付款方式由訴外人李勝雄先行墊付 200萬元，再由被
      上訴人出名向訴外人吳淑妙、徐儷玲借款 2,800萬元，用
      以支付系爭房地價款及相關利息、稅費、規費，並返還訴
      外人李勝雄所代墊之上開 200萬元。嗣訴外人徐儷玲向第
      一銀行興雅分行購買 4紙支票憑以交付被上訴人所借款項
      ，因上開4紙支票係於97年 2月4日開立，被上訴人恐該支
      票存入自己土地銀行桃園分行帳戶，至少需要 3日交換始
      得入賬，而97年2月6日即屆除夕年假，至大年初五銀行上
      班始得兌領支票款項，遂與訴外人徐儷玲商量將上開 4紙
      支票全數存回其帳戶， 另由徐儷玲預先扣除利息金額430
      萬元後，將所餘款項以匯款方式將其中1760萬元匯入訴外
      人郭振榮、周源治、向美忠指定之帳戶，另提領現金60萬
      元作為支付本件買賣之仲介費、登記規費、代書報酬等費
      用，最後再從徐儷玲上開帳戶匯款 550萬元進入被上訴人
      土地銀行桃園分行帳戶，並於97年2月3日將系爭房地約定
      以被上訴人為委託人，訴外人徐儷玲為受託人，成立信託
      登記，並以吳淑妙為抵押權人設定最高限額抵押權登記，
      上訴人並將前開應分得之 400萬元買賣價款，由被上訴人
      以所得550萬元之匯款中之400萬元留存於被上訴人之帳戶
      ，轉而作為4人共同合資之款項，4人並共同協議待系爭房
      地共同開發或處分後，再作利潤分配。
（二）惟被上訴人及訴外人李勝雄於98年12月中旬未經上訴人及
      其他合資人同意，私自將系爭房地轉向桃園縣大溪鎮農會
      辦理巨額貸款，並於清償訴外人徐儷玲、吳淑妙前揭貸款
      金額後，塗銷上開信託登記及抵押權登記，企圖將系爭房
      地據為己有，上訴人發現後屢次請求協商，被上訴人及訴
      外人李勝雄均置之不理，嚴重損害上訴人及訴外人黃健郎
      、周世佃等人權益，上訴人乃於99年 3月31日委請律師代
      函催告協商，詎被上訴人竟委請律師回覆全盤否認，被上
      訴人既否認前開合資事宜，上訴人不得不依系爭房地買賣
      契約請求被上訴人給付買賣價金未付之款項 400萬元，若
      被上訴人拒絕承認上訴人有將 400萬元交付作為合作投資
      款，則上訴人當初以共有人身分出售系爭房地所應分得之
      買賣價金400萬元，應由被上訴人返還之。
（三）上訴人99年2月10日中壢建國路郵局存證信函190號所指買
      賣價金尾款40萬元，為被上訴人對上訴人所立另一承諾書
      之約定，與本件 400萬元出資約定本屬二事，該合作出資
      事宜雖未以書面約定，然被上訴人之帳戶迄保留該價金未
      予支付或返還上訴人。且上訴人於99年 2月12日以桃園東
      埔郵局存證信函第81號向被上訴人表示「支付命令款項為
      土地款項中一部份，其中還有一投資款項新台幣肆佰萬元
      整，已於交付土地尾款同時轉帳於台端土地銀行帳戶裡，
      並且已有協商合作開發1740-1……」，足以顯示上開40萬
      元尾款，與本件 400萬元合作投資金額，分屬兩事，然卻
      均出自於系爭房地之交易款項，被上訴人以前開兩封存證
      信函抗辯已支付價金，顯非可採。退而言之，倘被上訴人
      否認存放於被上訴人帳戶內之 400萬元為買賣價金，亦否
      認上開 400萬元為被上訴人之投資金額，則被上訴人與上
      訴人等對於合作契約即無意思表示之合致，被上訴人即無
      法律上原因而持有系爭 400萬元而受有利益，致上訴人受
      損害損害，上訴人自得依不當得利法律關係請求返還等語
      。爰先位依買賣法律關係，備位依不當得利法律關係聲明
      求為判決：(一)被上訴人應給付上訴人 400萬元及自支付命
      令聲請狀繕本送達翌日起至清償日止，按年息 5％計算之
      利息。(二)願供擔保，請准宣告假執行。
二、被上訴人則以：
（一）上訴人於98年12月22日以桃園東埔郵局存證信函第 532號
      表示「台端與本人之買賣契約內容中約定，於土地點交完
      成時交付尾款； 並開立出發票人李勝雄票號：HS0000000
      面額新台幣肆拾萬元整支票乙張，但跳票無法兌現，至今
      未能交付土地尾款……請台端於函到五日內支付尾款新台
      幣肆拾萬元…」，嗣上訴人並持臺灣桃園地方法院99年度
      司促字第 932號支付命令向臺灣桃園地方法院聲請強制執
      行40萬元之尾款，由此可知98年12月22日當時被上訴人僅
      有土地尾款40萬元未給付，非上訴人主張之 440萬元。若
      被上訴人尚有土地尾款 400萬元未給付，上訴人於上開支
      付命令卻僅主張40萬元，顯不合常理。上訴人以上開支付
      命令請強制執行後，被上訴人即於99年 2月10日以中壢建
      國路郵局存證信函第 190號，催請上訴人提供個人帳戶以
      便匯款支付，惟上訴人置若罔聞，被上訴人為確保權益，
      已將上開土地尾款40萬元依法提存於臺灣板橋地方法院提
      存所，以代清償，被上訴人確已依兩造買賣契約之約定履
      約完畢，並無 440萬元價金未給付之事實。況其餘出賣人
      郭振榮、向美忠、周源治部分均已依約給付，何以僅有上
      訴人部分未給付，甚至於履約完畢兩年後始提起本件訴訟
      ，亦與一般交易未合。
（二）上訴人主張其曾於被上訴人交付土地尾款同時轉帳投資款
      400 萬元至被上訴人土地銀行帳戶，被上訴人否認之，被
      上訴人與上訴人間並無合作投資關係。系爭土地係證人周
      世佃、黃建郎介紹被上訴人購買，周世佃並保證可以順利
      向金融機關貸得約3000萬元，豈料被上訴人在支付頭期款
      200 萬元給地主後，發現周世佃所言不實，為恐頭期款被
      地主沒收，周世佃、黃建郎乃慫恿被上訴人向民間高利貸
      放款業者徐儷玲借貸。97年2月4日當天被上訴人天不克前
      往現場遂由李勝雄與周世佃、黃建郎等人前去向徐儷玲取
      款，並約四名地主一同到場，當日徐儷玲確實交付四張第
      一銀行興雅分行面額共2800萬元之支票，惟因被上訴人於
      該銀行並無開戶，若存入被上訴人其他銀行帳戶兌現交換
      ，須花幾天時間，方由徐儷玲將該四張支票存回其帳戶提
      領現款，並扣除徐儷玲之利息 430萬元，而當場由郭振榮
      等3名地主領回1760萬元，上訴人領回400萬元，另60萬元
      支付仲介及代書，剩下 150萬元為被上訴人所有。上訴人
      於取得 400萬元後，因其與周世佃、黃建郎間有合作投資
      關係，而將 400萬元交付周世佃。周世佃因其經營之永佳
      翊建設有限公司（以下稱永佳翊公司）欠缺資金多次向李
      勝雄借款而積欠李勝雄220萬元，乃於97年2月 4日收受上
      訴人400萬元後，向李勝雄表示暫先歸還220萬元欠款，其
      餘 180萬元因其亦無一銀興雅分行帳戶，而請李勝雄代為
      保管，隔一、二日再來領取，李勝雄乃將此 400萬元與所
      餘屬被上訴人之150萬元， 匯入被上訴人土地銀行帳戶。
      周世佃嗣則於97年2月5日前來領取142萬元，又於97年2月
      19日取去80萬元。而李勝雄積欠被上訴人至少 600萬元，
      被上訴人自可以李勝雄匯入之400 萬元主張抵銷。上訴人
      對被上訴人並無任何權利可資主張，被上訴人係受領李勝
      雄之欠款，亦無不當得利之可言等語，資為抗辯。
三、原審判決駁回上訴人之訴及其假執行之聲請，上訴人不服提
    起上訴，其上訴聲明為：(一)原判決廢棄。(二)被上訴人應給付
    上訴人 400萬元及自支付命令送達翌日起至清償日止按年息
    百分之五計算之利息。(三)願供擔保，請准宣告假執行。(四)第
    一、二審訴訟費用由被上訴人負擔。被上訴人答辯聲明為：
    上訴駁回，第二審訴訟費用由上訴人負擔。
四、本件經依民事訴訟法第463條準用同法第270條之1 第1項第3
    款規定，整理兩造不爭執事項並協議兩造簡化爭點為：
（一）兩造不爭執事項：
  １、上訴人及訴外人郭振榮、周源治、向美忠與被上訴人於96
      年11月15日就其等所共有之桃園市○○段1740-1、1740-1
      3、1740-27、1740-32、1740-33、1740-62、1740-58地號
      土地及其上建物， 訂立買賣契約，約定買賣價金為2,400
      萬元，並將系爭房地所有權移轉登記予被上訴人所有。嗣
      被上訴人向訴外人吳淑妙、徐儷玲借款 2,800元，而將系
      爭房地信託登記予訴外人徐儷玲，並設定最高限額抵押權
      4,500萬元予訴外人吳淑妙。
  ２、訴外人徐儷玲原向第一銀行興雅分行購買97年2月4日期面
      額共2800萬元之 4紙支票，因97年2月7日即屆除夕年夜，
      被上訴人遂與徐儷玲商量將上開 4紙支票全數存回徐儷玲
      帳戶，再由徐儷玲帳戶於97年2月4日當天將其中1760萬元
      匯入訴外人郭振榮、周源治、向美忠指定之帳戶，另由徐
      儷玲帳戶匯款 550萬元進入被上訴人土地銀行桃園分行帳
      戶。
  ３、上訴人於 98年12月22日以桃園東埔郵局第532號存證信函
      被上訴人稱：「台端與本人之買賣契約內容中約定，於土
      地點交完成時交付尾款；並開立出發票人李勝雄票號HS00
      00000 面額新台幣肆拾萬元整支票乙張，但跳票無法兌現
      ，……請台端於函到五日內支付尾款新台幣肆拾萬元……
      。」。並聲請經原法院於99年 1月21日核發99年度促字第
      932 號支付命令，命被上訴人應向上訴人清償40萬元及自
      98年7月28日起至清償日止按年息百分之五計算之利息。
  ４、被上訴人則於99年2月10日以中壢建國路郵局第190號存證
      信函通知上訴人於七日內提供個人帳戶以便存入上開支付
      命令所指款項。上訴人於99年 2月12日以桃園東埔郵局第
      81號存證信函函覆「除支付命令所指款項外，尚有一筆投
      資款 400萬元於交付土地尾款同時轉帳於被上訴人銀行帳
      戶內，已協商合作開發土地興建住宅」。被上訴人乃於93
      年 2月27日將支付命令所指款項40萬元以原法院99年度存
      字第426號提存書提存。
（二）兩造爭點：
  １、被上訴人是否已付清上訴人上開房地買賣價款？上訴人可
      否依買賣契約要求被上訴人給付400萬元？
  ２、如果買賣價款已付清，上訴人可否依不當得利法律關係請
      求被上訴人給付400萬元？
五、茲就上開爭點，析述本院得心證之理由如下：
（一）被上訴人是否已付清上訴人上開房地買賣價款？上訴人可
      否依買賣契約要求被上訴人給付400萬元？
      本件上訴人主張被上訴人尚積欠出售不動產所應得之價金
      400 萬元未為支付云云，惟為被上訴人所否認。查證人即
      97年2月4日當天代被上訴人到場之李勝雄證稱「當初是周
      世鈿介紹，買土地先給付訂金，然後再向銀行貸款來付尾
      款。後來遇到雷曼風暴，貸款不順利，再經過周世鈿的介
      紹，向徐儷玲借了2千8百萬元， 扣掉徐儷玲的利息430萬
      元，另外3個地主共取得1760萬元，上訴人李榮華取得400
      萬元，還剩下210萬元裡面取出60萬元， 其中50萬元給仲
      介，10萬元給代書，剩下150萬元是貸款多貸的， 歸於劉
      瑞嬌」、「借款支付價款等之後還剩下的150萬元， 周世
      鈿拿了400萬元，要我一起匯給劉瑞嬌保管」、「 價金都
      已經付清了」等語（見本院卷第69頁），證人黃建郎於原
      審證稱「當天開出1760萬元是要給這3名地主的錢， 原告
      的部分我們已經談好是要保留在我們這邊蓋房子用，作為
      投資資金。」等語（見原審卷第122頁）。 證人周世鈿亦
      證稱：「原告賣土地所得之400萬元要轉為投資款」、「
      （問：為何匯550萬到劉瑞嬌的戶頭？）其中400萬元是李
      榮華的投資款項，價金已經付清了，只是他把土地價金轉
      為投資款」等語（見原審卷第125頁、 本院卷第71頁背面
      ），核相符合。 上訴人亦陳稱400萬元之投資款已經交付
      了，李勝雄匯給被上訴人550萬元裡面有400萬元是上訴人
      的投資款等語（見本院卷第45頁背面）。 其既已交付400
      萬元之投資款，且係以土地價款支付此投資款，則其自應
      已取得土地價款，方得以取得之土地價款支付投資款。其
      主張被上訴人就系爭房地尚有400萬元價款未付， 其得依
      買賣契約要求被上訴人給付400萬元，應非可採。
（二）上訴人可否依不當得利法律關係請求被上訴人給付 400萬
      元？
  １、按無法律上之原因而受利益，致他人受損害者，應返還其
      利益。民法第 179條定有明文。又按主張不當得利請求權
      存在之當事人，對於不當得利請求權之成立要件應負舉證
      責任，即應證明他方係無法律上之原因而受利益，致其受
      有損害。如受利益人係因給付而得利時，所謂無法律上之
      原因，係指給付欠缺給付之目的，故主張該項不當得利請
      求權存在之當事人，自應舉證證明該給付欠缺給付之目的
      （最高法院94年度臺上字第542號判決參照）。
  ２、本件上訴人主張與被上訴人間有合作投資關係，惟為被上
      訴人所否認。查證人黃建郎雖證稱「當初就是我與李勝雄
      、周世鈿及被告合作向原告購買土地，用以蓋房子」、「
      當時有與原告協商，表面上是要購買這塊土地，實際上是
      要合建，但是因為這塊土地是原告與被告、郭振榮、向美
      忠他們四個人的共有，原告想把其他三個共有人的持分吃
      下來，所以才用買賣名義，所以那時原告與我們協商名義
      上以被告下去辦理過戶手續，款項由買方這邊支出」、「
      當天開出1760萬元就是要給這 3名地主的錢，原告的部分
      我們已經談好是要保留在我們這邊蓋房子用，做為投資資
      金」（見原審卷第121頁背面至123頁），證人周世佃亦證
      稱「96年11月我與李勝雄、被告及黃建郎等 4個人合夥買
      土地」、「原告賣土地所得之 400萬元要轉為投資款」、
      「（匯到被上訴人帳戶的550萬元）其中400萬元是李榮華
      的投資款項，價金已經付清了，只是他把土地價金轉為投
      資款」（見原審卷第123頁背面、第125頁、本院卷第71頁
      背面）。惟證人李勝雄則證稱「劉瑞嬌是真正的買受人」
      、「當初是周世鈿介紹，買土地先給付訂金，然後再向銀
      行貸款來付尾款。後來遇到雷曼風暴，貸款不順利，再經
      過周世鈿的介紹，向徐儷玲借了2千8百萬元，扣掉徐儷玲
      的利息430萬元，另外3個地主共取得1760萬元，上訴人李
      榮華取得400萬元，還剩下210萬元裡面取出60萬元，其中
      50萬元給仲介，10萬元給代書」、「借款支付價款等之後
      還剩下150萬元，周世鈿拿了400萬元，要我一起匯給劉瑞
      嬌保管」、「周世鈿說400萬元是上訴人的投資款， 但他
      沒有說明哪方面的投資款。第二天周世鈿就來找我，一起
      到劉瑞嬌那邊提現金142萬元給他， 後來又匯80萬元到永
      佳翊公司，剩下178萬元的情況我不清楚」、 「據我所知
      劉瑞嬌並沒有以系爭土地跟他人談合作開發。上訴人有沒
      有與人洽談系爭土地之建築開發我不清楚」、「我沒有看
      過（原證九合建契約書）」、「劉瑞嬌與永佳翊建設有限
      公司之間沒有關係。我不知道上訴人已與將土地賣給劉瑞
      嬌，為何又與永佳翊公司簽立合建契約」、「我與周世佃
      、黃建朗、上訴人李榮華沒有土地合作開發關係」、「劉
      瑞嬌與周世佃、黃建朗、上訴人李榮華沒有土地合作開發
      關係」、「土地是劉瑞嬌個人買的。劉瑞嬌是經過周世鈿
      介紹去買的，都是經由周世鈿與賣方的人接洽」、「向徐
      儷玲借款是永佳翊公司的黃建朗及周世鈿去接洽的，所以
      貸款人要求永佳翊公司開票作為借款的保證」、「款項是
      直接由銀行轉帳，因為到銀行之前，雙方已經在徐儷玲的
      辦公室說好要付哪些人多少錢，到了銀行之後，徐儷玲的
      會計直接指示銀行要把400萬元要匯給李榮華， 周世鈿來
      說，說他自己沒有帳戶， 要把李榮華的400萬元連同剩下
      的150萬元匯到劉瑞嬌的帳戶」等語（ 見本院卷第69至70
      頁），就其本身與被上訴人有無參與系爭土地之投資開發
      等節所述與證人黃建郎、周世佃不符，上訴人亦陳稱其係
      與訴外人黃建郎、周世佃、李勝雄四人合資， 該400萬元
      係轉為其等四人共同合資之款項等語，並未指陳合作對象
      包含被上訴人（見原審卷第33、34頁），故自難逕以證人
      黃建郎、周世佃之證言遽認上訴人投資合作之對象有包括
      含被上訴人。
  ３、又上訴人主張兩造之合作投資關係就是原證九的合建契約
      （見本院卷第73頁背面），惟該合建契約係上訴人與永佳
      翊限公司及鑫圓建設有限公司（以下稱鑫圓公司）於97年
      3月1日所簽立，被上訴人並未列名其上，有該合建契約書
      在卷可稽（見原審卷第142至146頁），雖永佳翊公司負責
      人周麗華為周世佃的姐姐，鑫圓公司負責人吳宜樺則為黃
      建郎的太太，其二人並為上開二公司之實際負責人，為證
      人周世佃所陳明（見本院卷第72頁背面至第73頁），並為
      兩造所不爭，而可認系爭合建契約係周世佃、黃建郎以鑫
      圓公司及永佳翊公司名義，與上訴人所簽立，惟被上訴人
      既非系爭合建契約之當事人，系爭契約亦未經被上訴人簽
      名確認，難認被上訴人與系爭合建契約有何關涉。上訴人
      雖以被上訴人向徐儷玲借款2800萬元時，係由永佳翊公司
      開立同面額之支票為擔保，主張被上訴人為投資合作之對
      象之一云云，查永佳翊公司於被上訴人向徐儷玲借款時，
      係曾開立同面額之支票二紙交付徐儷玲以為擔保，固有永
      佳翊公司面額共2800萬元之支票影本二紙在卷可稽（見原
      審卷第129頁）， 惟查永佳翊公司負責人周麗華為周世佃
      的姐姐，周世佃為該公司之實際負責人，已據周世佃證述
      在卷（見本院卷第72頁背面至第73頁），而系爭不動產被
      上訴人是經周世佃介紹而購買，亦是經周世佃介紹而向徐
      儷玲借款，向徐儷玲借款是永佳翊公司的黃建朗及周世鈿
      去接洽的，所以貸款人要求永佳翊公司開票作為借款的保
      證等情，亦據證人李勝雄結證在卷（見本院卷第69至70頁
      ），是亦難以永佳翊公司曾出具擔保支票予貸款人徐儷玲
      ，而認被上訴人與上訴人間有投資合作關係存在。縱認上
      訴人主張其與被上訴人間有投資合作關係存在屬實，則被
      上訴人持有上訴人投資之款項，即非無法律上之原因，上
      訴人主張被上訴人應依不當得利法律關係返還系爭400 萬
      元，亦無可取。
  ４、上訴人雖主張如被上訴人否認系爭 400萬元為被上訴人之
      投資款，則被上訴人與上訴人等對於投資合作開發之契約
      即無意思表示之合致，被上訴人持有系爭 400萬元即無法
      律上原因，其得依不當得利法律關係請求返還云云。惟「
      款項是直接由銀行轉帳，因為到銀行之前，雙方已經在徐
      儷玲的辦公室說好要付哪些人多少錢，到了銀行之後，徐
      儷玲的會計直接指示銀行要把 400萬元要匯給李榮華，周
      世鈿來說，說他自己沒有帳戶，要把李榮華的 400萬元連
      同剩下的 150萬元匯到劉瑞嬌的帳戶保管……第二天周世
      佃就來找我，一起到劉瑞嬌那邊提現金 142萬元給他，後
      來又匯了80萬元到永佳翊公司」等語，已據證人李勝雄證
      述在卷（見本院卷第69頁），並有被上訴人帳戶存摺內頁
      及匯款申請書在卷可稽（見本院卷第54、55頁），證人周
      世佃亦證稱「（匯到被上訴人帳戶的550萬元）其中400萬
      元是李榮華的投資款項，價金已經付清了，只是他把土地
      價金轉為投資款。李榮華把他的土地尾款匯到劉瑞嬌帳戶
      是他同意的，是因為大家已經事先講好的」，且證稱有於
      收到97年2月5日自被上訴人帳戶中提領之142萬元中之140
      萬元，是為了「要支付仲介費50萬、代書費10萬、徐儷玲
      的代書費用20萬、我的簽約金20萬及建築師設計費等」等
      語（見本院卷第71頁背面、第73頁），可認上訴人係指示
      將被上訴人原欲經由徐儷玲帳戶交付予上訴人之 400萬元
      價金，直接交付予周世佃作為其與周世佃等人間之合作投
      資款，因周世佃再指示將系爭 400萬元交付被上訴人，而
      直接由徐儷玲帳戶匯予被上訴人，則被上訴人所受領者，
      應為周世佃之給付，而非上訴人之給付， 兩造就系爭400
      萬元之權利變動並非基於同一原因事實，被上訴人受領系
      爭 400萬元，對於上訴人並無不當得利之可言。上訴人主
      張被上訴人應依不當得利法律關係返還系爭 400萬元，應
      無可取。
六、綜上所述，本件上訴人先位主張被上訴人尚有 400萬元之房
    地買賣價款未付清，後位主張被上訴人受領其投資合作款無
    法律上原因，為不足採。被上訴人抗辯已付清系爭房地價金
    ，其與上訴人間無投資合作關係，亦未受領被上訴人之投資
    款，尚屬可信。從而，上訴人先位依買賣之法律關係，後位
    依不當得利法律關係，請求被上訴人給付 400萬元及自支付
    命令送達翌日起至清償日止按年息百分之五計算之利息，為
    無理由，不應准許。其假執行之聲請亦失所附麗，應併予駁
    回。原審為上訴人敗訴之判決，及駁回其假執行之聲請，並
    無不合。上訴意旨指摘原判決不當，求予廢棄改判，為無理
    由，應予駁回。
七、本件事證已臻明確，兩造其餘之攻擊防禦方法及所提證據，
    經審酌後認均無礙判決之結果，爰不予一一論述。
八、據上論結，本件上訴為無理由，依民事訴訟法第449條第1項
    、第78條，判決如主文。
中    華    民    國   100    年    4     月    26    日
                    民事第三庭
                        審判長法  官  林敬修
                              法  官  黃豐澤
                              法  官  張靜女
正本係照原本作成。
如不服本判決，應於收受送達後20日內向本院提出上訴書狀，其
未表明上訴理由者，應於提出上訴後20日內向本院補提理由書狀
（均須按他造當事人之人數附繕本）上訴時應提出委任律師或具
有律師資格之人之委任狀；委任有律師資格者，另應附具律師資
格證書及釋明委任人與受任人有民事訴訟法第466條之1 第1項但
書或第2項（詳附註）所定關係之釋明文書影本。 如委任律師提
起上訴者，應一併繳納上訴審裁判費。
中    華    民    國   100    年    4     月    26    日
                              書記官  蕭麗珍
附註：
民事訴訟法第466條之1（第1項、第2項）：
對於第二審判決上訴，上訴人應委任律師為訴訟代理人。但上訴
人或其他法定代理人具有律師資格者，不在此限。
上訴人之配偶、三親等內之血親、二親等內之姻親，或上訴人為
法人、中央或地方機關時，其所屬專任人員具有律師資格並經法
院認為適當者，亦得為第三審訴訟代理人。